臺灣彰化地方法院刑事判決　　　　　　　　　　　　九十三年度易字第一八七號
　　公　訴　人　臺灣彰化地方法院檢察署檢察官
　　被　　　告　己○○
右列被告因竊盜案件，經檢察官提起公訴（九十三年度偵字第七八四九號），本院認
有刑事訴訟法第二百七十三條之一第一項之情形，而改依簡式審判程序判決如左：
        主  文
己○○連續帶兇器竊盜，累犯，處有期徒刑拾月。
扣案之刀片、活動扳手各壹支、固定扳手貳支、手套壹雙均沒收。
        事  實
一、己○○曾於民國九十一年二月間因違反毒品危害防制條例案件，經本院於九十一
    年五月十四日判處有期徒刑八月確定，再於九十一年二月間因竊盜案件，經本院
    於九十一年九月二十六日判處有期徒刑三月確定，前開二罪經本院於九十一年十
    一月一日定其應執行有期徒刑九月，入監執行後，於九十三年三月二日因縮刑期
    滿執行完畢。仍不知悔改，復基於意圖為自己不法所有之概括犯意，持其所有，
    客觀上足以對人之生命、身體、安全構成威脅，具有危險性之刀片、活動扳手各
    一支、固定扳手二支，及手套一雙，連續於下列時、地竊取財物。
（一）九十三年十月十二日十時許，在彰化縣和美鎮○○路二五五巷二０二弄旁第二
      塊田地工寮內，持上開扳手等工具拆下抽水馬達之方式，竊取乙○○所有之抽
      水馬達一個（約值新臺幣【下同】五千元），得手後將之以二百五十元之價格
      賣予路過不詳姓名之收廢鐵舊貨商。
（二）九十三年十月十三日十時許（起訴書誤載為十三時許），在彰化縣鹿和路五段
      一八八巷一五六弄旁第一塊農田工寮內，持上開扳手等工具拆下抽水馬達之方
      式，竊取戊○○所有之抽水馬達一個（約值三千元），得手後將之帶往彰化縣
      和美鎮○○路○段大豐資源回收場，以一百五十三元之價格賣予不知情之該回
      收場負責人丙○○。
（三）九十三年十月十三日十時四十五分許（起訴書誤載為十一時許），在彰化縣和
      美鎮○○路六０一巷三十一弄內農田工寮，持上開扳手等工具拆下抽水馬達之
      方式，竊取丁○○所有之抽水馬達一個（約值一千元），得手後將之帶往彰化
      縣和美鎮○○路○段大豐資源回收場，以二百九十四元之價格賣予不知情之該
      回收場負責人丙○○。
（四）九十三年十月十三日十五時二十分許，在彰化縣和美鎮○○路一二九巷六號旁
      農田，先以刀片割斷抽水馬達之電線，再持上開扳手等工具拆下馬達之方式，
      竊取甲○○所有之抽水馬達一個（約值五千元），得手後欲離去時，為甲○○
      路過發覺，報警查獲，並當場扣得己○○所有供行竊用之刀片、活動扳手各一
      支、固定扳手二支，及手套一雙，始查悉上情。
二、案經彰化縣警察局和美分局報請台灣彰化地方法院檢察署檢察官偵查起訴，本院
    認有刑事訴訟法第二百七十三條之一第一項之情形，而改依簡式審判程序審理。
        理  由
一、按除被告所犯為死刑、無期徒刑、最輕本刑為三年以上有期徒刑之罪或高等法院
    管轄第一審案件者外，於前條第一項程序進行中，被告先就被訴事實為有罪之陳
    述時，審判長得告知被告簡式審判程序之旨，並聽取當事人、代理人、辯護人及
    輔佐人之意見後，裁定進行簡式審判程序；除簡式審判程序及簡易程序案件外，
    第一審應行合議審判，刑事訴訟法第二百七十三條之一第一項、第二百八十四條
    之一分別定有明文。本件被告己○○所涉係死刑、無期徒刑、最輕本刑為三年以
    上有期徒刑之罪或高等法院管轄第一審案件以外之罪，並於本院行準備程序時就
    被訴事實為有罪之陳述，本院合議庭依前揭規定，經評議結果，裁定改由一名法
    官獨任行簡式審判程序，先予敘明。
二、右揭犯罪事實，業據被告己○○於警詢、偵查中及本院審理時坦承不諱，核與被
    害人乙○○、丁○○、戊○○、甲○○等分別於警詢時之指述，證人謝峻韋於警
    詢時之證述情節相符。此外，復有現場、行竊工具、及贓物照片十二幀、贓物認
    領保管單三紙、大豐資源回收場進貨單二紙等附卷可資佐證，堪信被告之自白顯
    與事實相符。本件事證業已明確，被告之犯行，堪以認定。
三、按刑法第三百二十一條第一項第三款之攜帶兇器竊盜罪，係以行為人攜帶兇器竊
    盜為其加重條件，此所謂兇器，其種類並無限制，凡客觀上足對人之生命、身體
    、安全構成威脅，具有危險性之兇器均屬之，最高法院著有七十九年度台上字第
    五二五三號判例。本件被告所犯前開竊盜犯行，係攜帶刀片、活動扳手各一支、
    固定扳手二支，及手套一雙等物行竊，自足以為殺傷人之身體、生命之器械，顯
    為具有危險性之兇器，核被告所為，係犯刑法第三百二十一條第一項第三款之攜
    帶兇器竊盜罪。被告先後多次竊盜犯行，時間緊接，所犯又係構成要件相同之罪
    名，顯係基於概括犯意反覆為之，為連續犯，應依刑法第五十六條之規定論以一
    罪，並加重其刑。又被告曾於九十一年二月間因違反毒品危害防制條例案件，經
    本院於九十一年五月十四日判處有期徒刑八月確定，再於九十一年二月間因竊盜
    案件，經本院於九十一年九月二十六日判處有期徒刑三月確定，前開二罪經本院
    於九十一年十一月一日定其應執行有期徒刑九月，入監執行後，於九十三年三月
    二日因縮刑期滿執行完畢，有臺灣高等法院被告全國前案紀錄表及臺灣彰化地方
    法院檢察署刑案資料查註紀錄表等各一份在卷可按，其於有期徒刑執行完畢後，
    五年內再犯有期徒刑以上之本罪，為累犯，應依刑法第四十七條之規定遞加重其
    刑。爰審酌被告有竊盜前科，仍不知悔改，其品性不佳，犯罪之動機、目的、係
    攜帶兇器竊盜，有潛在之危險，惟所竊之物其價值尚屬輕微，及其犯後坦承犯行
    ，態度尚佳等一切情狀，量處如主文所示之刑，以示懲處。至扣案之刀片、活動
    扳手各一支、固定扳手二支，及手套一雙等物為被告所有，供犯罪所用之物，業
    據被告供明在卷，應依刑法第三十八條第一項第二款之規定宣告沒收。
據上論斷，應依刑事訴訟法第二百七十三條之一第一項、第二百九十九條第一項前段
，刑法第五十六條、第三百二十一條第一項第三款、第四十七條、第三十八條第一項
第二款，判決如主文。
本件經檢察官林裕斌到庭執行執務。
中      華      民      國      九十三      年    十一  月    二十二  日
                                臺灣彰化地方法院刑事第一庭
                                    法      官  陳  秋  錦
右正本證明與原本無異。
如不服本判決，應於判決送達後十日內，向本院提出上訴狀（須附繕本）。
告訴人或被害人對於判決如有不服具備理由請求檢察官上訴者，其上訴期間之計算係
以檢察官收受判決正本之日期為準。
                                    法院書記官  于  淑  真
中      華      民      國      九十三      年    十一  月    二十二  日
刑法第三百二十一條
犯竊盜罪而有左列情形之一者，處六月以上五年以下有期徒刑：
一、於夜間侵入住宅或有人居住之建築物、船艦或隱匿其內而犯之者。
二、毀越門扇、牆垣或其他安全設備而犯之者。
三、攜帶兇器而犯之者。
四、結夥三人以上而犯之者。
五、乘火災、水災或其他災害之際而犯之者。
六、在車站或埠頭而犯之者。
前項之未遂犯罰之。
